臺灣高等法院民事裁定
110年度抗字第740號
抗  告  人  賴怡宏  
上列抗告人因與相對人張家偉間停止執行事件，對於中華民國11
0年4月6日臺灣士林地方法院110年度聲字第56號裁定提起抗告，
本院裁定如下：
    主      文
抗告駁回。
抗告程序費用由抗告人負擔。 
    理      由
一、按第三人就執行標的物有足以排除強制執行之權利者，得於
    強制執行程序終結前，向執行法院對債權人提起異議之訴，
    如債務人亦否認其權利時，並得以債務人為被告；有回復原
    狀之聲請，或提起再審或異議之訴，或對於和解為繼續審判
    之請求，或提起宣告調解無效之訴、撤銷調解之訴、或對於
    許可強制執行之裁定提起抗告時，法院因必要情形或依聲請
    定相當並確實之擔保，得為停止強制執行之裁定，強制執行
    法第15條、第18條第2項分別定有明文。次按強制執行法第1
    5條所謂就執行標的物有足以排除強制執行之權利者，係指
    對於執行標的物有所有權、典權、留置權、質權存在情形之
    一者而言。若為執行標的之不動產係登記於執行債務人名下
    所有，縱令該第三人與執行債務人間有借名登記或信託登記
    之情形，亦僅得依借名登記或信託登記關係，享有請求執行
    債務人返還該不動產所有權之債權而已，執行標的之不動產
    所有權人既為執行債務人，第三人即無足以排除強制執行之
    權利（最高法院68年台上字第3190號判例、103年度台上字
    第2142號判決意旨參照）。
二、抗告人聲請及抗告意旨略以：相對人前執其與第三人葉秀欽
    於臺灣臺北地方法院成立之105年度北司調字第1544號返還
    借款事件調解筆錄為執行名義（下稱系爭執行名義），向原
    法院聲請扣押葉秀欽對日勝生活科技股份有限公司（下稱日
    勝公司）因購買板橋浮洲合宜住宅（下稱系爭合宜住宅）之
    解約金債權新臺幣（下同）180萬元（下稱系爭解約金債權
    ），現由原法院106年度司執字第15132號清償借款強制執行
    事件（下稱系爭執行事件）受理。惟系爭合宜住宅為伊出資
    買受，僅借名登記於葉秀欽名下，日勝公司於解約後應返還
    之系爭解約金，伊始為真正權利人。相對人聲請扣押系爭解
    約金債權，顯係對第三人之財產為強制執行，伊已向原法院
    提起第三人異議之訴，若不停止系爭執行程序，伊恐將受有
    不能回復之損害，伊自得依強制執行法第18條第2項規定，
    聲請停止系爭執行程序。原法院裁定駁回伊之聲請，於法未
    合，爰請求廢棄原裁定，准伊供擔保後停止系爭執行事件之
    強制執行程序等語。
三、經查，抗告人主張系爭合宜住宅為其所出資購買，僅係借名
    登記於葉秀欽名下，其為系爭解約金債權之真正權利人，其
    已對相對人提起第三人異議之訴，自得聲請供擔保停止系爭
    執行程序云云，固據提出起訴狀為證（見原審卷第30-31頁
    ）。惟縱認抗告人主張系爭合宜住宅係其借名登記於葉秀欽
    名下乙節屬實，亦僅屬抗告人得否依借名登記法律關係，請
    求葉秀欽返還系爭解約金債權之問題而已，揆諸前開說明，
    尚無從據以為排除強制執行之權利。至抗告人另主張依信託
    法第12條規定，信託財產不得強制執行，相對人竟據系爭執
    行名義聲請執行該信託財產，有違誠信原則云云。然抗告人
    就系爭解約金債權先稱係本於其與葉秀欽間借名登記關係而
    來，嗣又改稱為信託財產，惟何以系爭解約金債權為信託財
    產，其並未為任何之說明，亦未提出任何證據為證，且依上
    所述，縱屬信託財產，亦僅屬抗告人得否依信託登記法律關
    係，請求葉秀欽返還系爭解約金債權之問題，則其空言系爭
    解約金債權為信託財產，不得強制執行，相對人有違誠信原
    則，聲請供擔保停止系爭執行程序，要不足取。
四、綜上所述，抗告人既無足以排除強制執行之權利，其依強制
    執行法第18條第2項規定，聲請准其供擔保後停止系爭執行
    事件之執行程序，自無理由。原裁定駁回抗告人之聲請，核
    無違誤。抗告意旨指摘原裁定不當，求予廢棄，為無理由，
    應予駁回。
五、據上論結，本件抗告為無理由，爰裁定如主文。
中　　華　　民　　國　　110 　年　　7 　　月　　30  　日
                  民事第十二庭
                      審判長法  官  陳秀貞
                            法  官  毛彥程
                            法  官  蔡世芳
正本係照原本作成。
本裁定除以適用法規顯有錯誤為理由外，不得再抗告。如提起再
抗告，應於收受送達後10日內委任律師為代理人向本院提出再抗
告狀。並繳納再抗告費新臺幣１千元。
中　　華　　民　　國　　110 　年　　8 　　月　　2 　　日
  　　　　　　　　　　　　　書記官　何敏華